

Zo Faniry RABEMANANJARA

Développeur

PROFIL

Passionné par le développement d'applications et titulaire d'un Master 2 de l'École Supérieure des Technologies Industrielles Avancées (ESTIA) de l'Université de Bordeaux en partenariat avec IT Univeristy. Je possède une expertise approfondie en conception, développement et déploiement d'applications.

CONTACT

+261 34 80 375 94

Antananarivo, Madagascar

COMPÉTENCES

- Conception et développement d'applications
- Travail en équipe
- Langages de programmation (PHP,Angular,JavaScrit,Python,Odoo, Flutter,Java,Node,MySQL,PostgreSQL)
- Création d'architectures robustes
- Optimisation des performances

CENTRES D'INTÉRÊT

- Basketball
- Bénévole
- Lecture

LANGUES

Malagasy : CourantFrançais : AvancéAnglais : Intermédiaire

EXPÉRIENCE PROFESSIONNELLE

Ministère de l'Environnement et du Développement Durable | 2021 – 2023

FullStack, Antananarivo

Tâches:

- Creation d'une application gestion des feux avec la prédiction des données IA(Framework PHP,Python,JavaScript,Angular,Draw.io)
- Création du système d'alerte pour le compte de Ministère de l'Environnement et du Développement Durable(Framework PHP,Angular,JavaScript,AndroidStudio)
- Création du Système gestion de courriers du Ministère de l'Environnement et du Développement Durable(Framework PHP,JavaScript,Pencil)

ONG COMMUNICATION IDEA DEVELOPMENT HAI-SERASERA MANONGA DIA | 2022– 2023

IT Database(Consultant), Antananarivo

Tâches:

 Remise à zéro du site internet de l'ONG-CID(Framework ASP.NET, JavaScript,Angular,Jira,Gestion de version)

Malagasy Brand Communication | 2021 - 2022

FullStack(Consultant), Antananarivo

Tâches:

 Création d'une application qui gère la formation en ligne de la FLSH et 14 sites de Mentions à l'Université Ankatso(Framework PHP,Angular,BootStrap,JavaScript)

IT University | 2020 - 2021

FullStack, Antananarivo

Tâches:

- Création d'un Système d'émission de Billet pour une petite compagnie aérienne(PHP,Angular,JavaScript,MySQL).
- Création site en ligne achat de médicament(PHP,Angular,MySQL)
- Création Système de réservation de billet de taxi brousse(Java,Angular,PostgreSQL)

FORMATION

2022-2023 | Antananarivo, Madagascar

DIPLÔME Master II - BIHAR

ESTIA de l'Université de Bordeaux en partenariat avec l'IT University

2021 - 2022 | Antananarivo, Madagascar

DIPLÔME Master I en développement des applications IT University

2017 - 2020 | Antananarivo, Madagascar

DIPLÔME Licence en développement des applications IT University

2016-2017 | Antananarivo, Madagascar

DIPLÔME du Baccalauréat ES

Lycée Saint-Vincent de Paul